【裁判字號】    89,易,3986
【裁判日期】    891228
【裁判案由】    竊盜
【裁判全文】
臺灣板橋地方法院刑事判決                        八十九年度易字第三九八六號
    公  訴  人  臺灣板橋地方法院檢察署檢察官
    被      告  乙○○
右列被告因竊盜案件，經檢察官提起公訴（八十九年度偵字第一七一五四號），本院
判決如左：
    主  文
乙○○竊盜，處拘役拾日。
    事  實
一、乙○○曾於民國（下同）八十三年間因詐欺案件，經臺灣臺北地方法院判處有期
    徒刑十月確定，又於八十三年間因詐欺等案件，經臺灣臺北地方法院判處有期徒
    刑二年確定；嗣乙○○接續執行前揭二案，於八十五年十月三日假釋出監；乙○
    ○復於八十六年間因違反麻醉藥品管理條例案件，經臺灣士林地方法院判處有期
    徒刑六月確定，又於八十六年間因違反槍砲彈藥刀械管制條例案件，經本院判處
    有期徒刑六月確定，嗣乙○○所犯前揭違反麻醉藥品管理條例案件及槍砲彈藥刀
    械管制條例案件，經法院裁定應執行有期徒刑十一月確定，復於八十八年間因贓
    物案件，經本院判處有期徒刑四月確定，乙○○並經撤銷前揭假釋而接續執行前
    揭案件之刑期，甫於八十九年三月三十日假釋出監（縮刑期滿日期為九十年四月
    二十五日，未構成累犯），猶不知悔改，竟意圖為自己不法之所有，於八十九年
    九月九日二十二時四十五分許，在臺北縣永和市○○街七十七號前，見甲○○所
    有車號ＫＧＲ─三五三號機車停置於該處，趁人不注意之際，竊取該機車置物箱
    內之甲○○所有雨衣一件，得手後並穿在身上時，即為甲○○發現報警當場查獲
    。
二、案經臺北縣警察局永和分局報請臺灣板橋地方法院檢察署檢察官偵查起訴。
    理  由
一、訊據被告乙○○固坦承於前揭、地穿著甲○○所有之雨衣，而為甲○○發現當場
    報警查獲等情不諱，惟矢口否認有何竊盜犯行，辯稱：伊係在地上撿到該雨衣，
    並非從機車置物箱內偷走云云；惟查，右揭事實，業據被告於警訊時坦承不諱，
    並經證人甲○○於警訊時證述綦詳，復有臺北縣警察局永和分局贓物認領保管單
    一紙附於偵查卷可憑，而被告於警訊時即供稱：「我只是在重機車ＫＧＲ─三五
    三號置物箱，因大部分已露在外面，我就將雨衣拉出，並將雨衣褲穿在我的右腳
    」等語（見偵查卷第五頁背面），核與證人甲○○於警訊時所證稱：「於民國八
    十九年九月九日二十二時四十五分發現乙○○正在偷竊我的重機車ＫＧＲ─三五
    三號置物箱內的雨衣」等語（見偵查卷第六頁背面），足認被告確有於前揭時、
    地竊取甲○○置於機車置物箱內之雨衣，被告翻異前供，顯係事後圖卸刑責之詞
    ，不足採信。是本件事證已臻明確，被告犯行洵堪認定，應予依法論處。
二、核被告乙○○所為，係犯刑法第三百二十條第一項之竊盜既遂罪。爰審酌被告有
    如事實欄所載之前科（此有臺灣高等法院檢察署刑案紀錄簡覆表一份附於本院卷
    可憑），其前科累累，堪稱素行不良，暨其犯罪之動機、目的、手段、犯後態度
    及犯罪所得等一切情狀，量處如主文所示之刑，以示懲儆。
三、至被告乙○○雖另因竊盜案件，經臺灣臺北地方法院於八十九年八月二十一日以
    八十六年度易字第六六六八號刑事判決判處有期徒刑一年四月等情，有該案判決
    電腦列印本附於本院卷可憑，惟觀諸被告於該案所犯連續竊盜行為時間，係自八
    十五年十一月二十一日起至八十七年四月十四日止，已與本案竊盜行為時間（即
    八十九年九月九日），相隔二年餘，難認被告所為本案竊盜犯行與前案竊盜犯行
    ，係基於概括犯意所為，併此敘明。
據上論斷，應依刑事訴訟法第二百九十九條第一項前段，刑法第三百二十條第一項，
罰金罰鍰提高標準條例第一條前段，判決如主文。
本案經檢察官彭聖斐到庭執行職務。
中      華      民      國    八十九    年     十二     月    二十八    日
                                      臺灣板橋地方法院刑事第三庭
                                          法  官  林  海  祥
右正本證明與原本無異。
如不服本判決，應於判決送達後十日內，向本院提出上訴狀。
                                          書記官  陳  怡  真
中    華    民    國      九十        年    一        月    二        日
本案論罪科刑主要法條：
刑法第三百二十條
意圖為自己或第三人不法之所有，而竊取他人之動產者，為竊盜罪，處五年以下有期
徒刑、拘役或五百元以下罰金。
意圖為自己或第三人不法利益，而竊佔他人之不動產者，依前項之規定處斷。
前二項之未遂犯罰之。


司法院資訊處製作；財團法人民間司法改革基金會備份。
